臺灣高等法院臺中分院刑事裁定　　　　 100年度聲再字第68號
再審聲請人
即受判決人　謝耀鑫
上列聲請人因違反毒品危害防制條例案件，對於本院99年度上訴
字第451號中華民國99年12月28日確定判決（原審案號：臺灣南
投地方法院98年度訴字第184號；起訴案號：臺灣南投地方法院
檢察署98年度偵字第2470號、第2548號）聲請再審，本院裁定如
下：
    主  文
再審之聲請駁回。
    理  由
一、再審聲請意旨略以：(一)原判決並無補強證據，僅憑證人於警
    、偵之不實陳述，作為認定聲請人犯罪之證據，其採證有違
    證據法則。(二)聲請人與證人間皆為毒友，且國家追查毒品甚
    嚴，也因價昂物稀，聲請人在經濟不允許下，與證人以電話
    相約湊資合購乃是常事。(三)證人李進昭98年5月6日8時30分
    約聲請人購毒之譯文（判決書第7頁），對話明確是向他人
    購毒，而非向聲請人購買。郭力仁98年4月17日10時39分與
    聲請人合購湊資之譯文（判決書第15-16頁），內容明確是
    與聲請人湊資合購毒品。(四)證人廖文雄於偵查中證稱：這是
    我打給謝耀鑫，請他幫我調（甲基）安非他命6千元；到旱
    溪方向找謝耀鑫他朋友拿的等語（判決書第20頁），亦可證
    明聲請人與證人湊資合購毒品之情形。(五)聲請人與證人同花
    錢向他人購買毒品吸食，歷審卻以販賣毒品罪判處聲請人，
    在認事用法上，顯有違誤。聲請人所提新證據─譯文對話內
    容及廖文雄偵訊證詞，足認聲請人所犯僅多為轉讓或幫助施
    用毒品罪責。因此，爰依刑事訴訟法第420條第1項第6款規
    定，請求准予再審云云。
二、按有罪之判決確定後，因發現確實之新證據，足認受有罪判
    決之人應受無罪、免訴、免刑或輕於原判決所認罪名之判決
    者，為受判決人之利益，得聲請再審，刑事訴訟法第420條
    第1項第6款定有明文。所謂「發現確實新證據」，必該證據
    係於判決確定前因未經發現不及調查斟酌，至其後始行發現
    者而言。若證據於判決前已經當事人提出或聲請調查，經原
    法院捨棄不採者，即非該條所謂發現之新證據，不得據為聲
    請再審之原因（最高法院77年度臺上字第55號判決意旨參照
    ）。次按所謂發見確實之新證據，係指就新證據之本身形式
    上觀察，毋須經調查程序，顯然可認為足以動搖原確定之判
    決者而言（最高法院40年度台抗字第2號判例要旨參照）。
    且刑事訴訟法第420條第1項第6款所謂發現確實之新證據，
    係指該證據於事實審法院判決前已經存在，為法院、當事人
    所不知，不及調查斟酌，至其後始行發現，且就證據本身形
    式上觀察，固不以絕對不須經過調查程序為條件，但必須顯
    然可認為足以動搖原有罪確定判決，而為受判決人無罪、免
    訴、免刑或輕於原判決所認罪名之判決者為限。故受理聲請
    再審之最後事實審法院，應就聲請再審理由之所謂「新證據
    」，是否具備事實審判決前已經存在，為法院、當事人所不
    知，事後方行發現之「嶄新性」，及顯然可認足以動搖原有
    罪確定判決，應為無罪、免訴、免刑或輕於原判決罪名之「
    顯然性」二要件，加以審查，為判斷應否准予開始再審之準
    據（最高法院41年台抗字第1號判例、85年度台抗字第308號
    裁定、93年度台抗字第98號裁定要旨參照）。
三、經查：
(一)本件原確定判決認定聲請人謝耀鑫基於營利目的，有如原判
    決附表（下稱附表）編號1至3所載販賣第一級毒品海洛因、
    第二級毒品甲基安非他命等犯行明確，因而維持第一審論處
    聲請人如附表編號1、2販賣第一級毒品四罪刑及編號3販賣
    第二級毒品罪刑（均累犯，主刑並定應執行有期徒刑二十年
    ）之判決，駁回聲請人在第二審之上訴，已詳其調查、取
    捨證據之結果及憑以認定犯罪事實之心證理由，並就聲請人
    否認犯行之供詞及所辯係合資購買毒品各語認非可採，予以
    論述；另本於證據取捨之裁量行使，針對證人李進昭、郭力
    仁於審判中翻異前供，或為附和聲請人合資購毒之說詞，何
    以不足採信之理由，均已論述明白。所為論斷說明，核與卷
    內訴訟資料相合，並無違背一般經驗法則及論理法則之情事
    。
(二)聲請人雖執前詞，依刑事訴訟法第420條第1項第6款之規定
    聲請再審，惟聲請人所提據以聲請再審之證據，包含伊與證
    人李進昭、郭力仁對話之監聽譯文及證人廖文雄偵訊時之證
    詞，依其聲請內容所引前揭證據之出處及卷證所在，顯均屬
    本院99年度上訴字第451號案件於判決前已經存在，且為法
    院、當事人所已知之證據，並非事實審法院判決後始行發現
    之證據，核與刑事訴訟法第420條第1項第6款所稱「發現確
    實新證據」之要件，均有未合，並不具有所謂「新證據」之
    「嶄新性」。況證人廖文雄於偵查中之證詞，聲請人與李進
    昭等人間對話之通訊監聽譯文等證據資料，業經原審審酌認
    定，並分別定其取捨而資為犯罪事實之判斷，聲請再審意旨
    置原判決所為明白論斷於不顧，仍持業已指駁之陳詞再事爭
    辯，或對於事實審法院取捨證據與自由判斷證據證明力之職
    權行使，徒以自己之說詞，任意指為違法，或單純為事實上
    枝節性之爭辯，顯然亦不具有可認為足以動搖原有罪確定判
    決，而應為聲請人無罪、免訴、免刑或輕於原判決所認罪名
    之判決之「顯然性」要件。
四、綜上所述，聲請人本件聲請再審意旨所列各項事由，均非刑
    事訴訟法第420條第1項第6款所謂「確實之新證據」，自難
    認有再審之理由。其所為再審之聲請，為無理由，應予駁回
    。
五、據上論結，依刑事訴訟法第434條第1項，裁定如主文。
中    華    民    國    100    年    4    月    25    日
            刑事第十一庭  審判長法  官  郭  同  奇
                                法  官  陳  慧  珊
                                法  官  洪  曉  能
以上正本證明與原本無異。
如不服本裁定，得於收受送達後五日內向本院提出抗告書狀（須
附繕本）。
                                書記官  林  明  冬
中    華    民    國    100    年    4    月    25    日